# 构成业务与具有商业实质

提问人：yphs 时间：2017-01-13 15:41:48
请教版主及各位：构成业务与具有商业实质是否有关联？ 1 、业务是指企业内部某些生产经营活动或资产负债的组合，该组合具有投入、加工处理和产出能力，能够独立计算其成本费用或所产生的收入。 有关资产、负债的组合要形成一项业务，通常应具备以下要素：（ 1 ）投入，指原材料、人工、必要的生产技术等无形资产以及构成生产能力的机器设备等其他长期资产的投入；（ 2 ）加工处理过程，指具有一定的管理能力、运营过程，能够组织投入形成产出；（ 3 ）产出，如生产出产成品，或是通过为其他部门提供服务来降低企业整体的运行成本等其他带来经济利益的方式，该组合能够独立计算其成本费用或所产生的收入，直接为投资者等提供股利、更低的成本或其他经济利益等形式的回报。有关资产或资产、负债的组合要构成一项业务，不一定要同时具备上述三个要素，具备投入和加工处理过程两个要素即可认为构成一项业务。 2 、商业实质是指必须是换入资产的未来现金流量在风险、时间和金额方面与换出资产显著不同，或者是换入资产与换出资产的预计未来现金流量现值不同，且其差额与换入资产和换出资产的公允价值相比是重大的。

回答人：chenyiwei
“业务”和资产减值中的“资产组”的联系比较密切。但“业务”和非货币交易中的“商业实质”概念基本没有联系。事实上，用到“业务”概念的场合一般是企业合并或处置子公司等，而在这种情况下，应当运用企业合并、合并报表准则进行会计处理，不会用到非货币性资产交换准则，所以“业务”和“商业实质”这两个概念可以说基本没有交集。